臺灣新北地方法院民事裁定
                                   111年度監宣字第1024號
聲  請  人  陳世浩    
                      住新北市板橋區縣○○道0段000巷00號00樓
相  對  人  陳王秀香  

關  係  人  陳美齡    

上列聲請人聲請對相對人為監護宣告事件，本院裁定如下：
    主  文
一、宣告陳王秀香（女、民國00年00月00日生、身分證統一編號
    ：Z000000000號）為受監護宣告之人。
二、選定陳世浩（男、民國00年00月00日生、身分證統一編號：
    Z000000000號）為受監護宣告之人之監護人。
三、指定陳美齡（女、民國00年0月00日生、身分證統一編號：Z
    000000000號）為會同開具財產清冊之人。
四、程序費用由受監護宣告之人陳王秀香負擔。
    理  由
一、聲請意旨略以：聲請人陳世浩為相對人陳王秀香之長子，相
    對人於民國108年間罹患失智症，已不能為意思表示或受意
    思表示，或不能辨識其意思表示之效果，已達受監護宣告之
    程度，爰依民法第14條第1項及家事事件法第164條以下規定
    ，聲請宣告相對人為受監護宣告之人，並選定聲請人為相對
    人之監護人，指定關係人即相對人之次女陳美齡為會同開具
    財產清冊之人等語。
二、按「對於因精神障礙或其他心智缺陷，致不能為意思表示或
    受意思表示，或不能辨識其意思表示之效果者，法院得因本
    人、配偶、四親等內之親屬、最近一年有同居事實之其他親
    屬、檢察官、主管機關或社會福利機構之聲請，為監護之宣
    告。」、「受監護宣告之人應置監護人。」、「法院為監護
    之宣告時，應依職權就配偶、四親等內之親屬、最近一年有
    同居事實之其他親屬、主管機關、社會福利機構或其他適當
    之人選定一人或數人為監護人，並同時指定會同開具財產清
    冊之人。法院為前項選定及指定前，得命主管機關或社會福
    利機構進行訪視，提出調查報告及建議。監護之聲請人或利
    害關係人亦得提出相關資料或證據，供法院斟酌。」、「法
    院選定監護人時，應依受監護宣告之人之最佳利益，優先考
    量受監護宣告之人之意見，審酌一切情狀，並注意下列事項
    ：一、受監護宣告之人之身心狀態與生活及財產狀況。二、
    受監護宣告之人與其配偶、子女或其他共同生活之人間之情
    感狀況。三、監護人之職業、經歷、意見及其與受監護宣告
    之人之利害關係。四、法人為監護人時，其事業之種類與內
    容，法人及其代表人與受監護宣告之人之利害關係。」，民
    法第14條第1項、第1110條、第1111條、第1111條之1分別定
    有明文。
三、經查：
（一）相對人有受監護宣告之事由存在
      聲請人主張之前開事實，業據提出戶籍謄本、親屬系統表
      表、親屬會議同意書、衛生福利部臺北醫院病歷資料等件
      為證。經鑑定人就相對人之精神狀況為鑑定後，鑑定結果
      認：綜合以上所述，陳王員（即相對人）之診斷為失智症
      ，有中度認知功能退化，可正常對話，尚能維持一般社交
      應對禮儀，言詞主動性可，敘事能力較弱，生活自理雖可
      ，然短期記憶力不佳，經常忘記事情，有被偷妄想，認定
      女兒、小偷會每晚到家裡偷東西，因記憶片段，無法整合
      訊息做出理智判斷，因此鑑定人認為，陳王員之意思之表
      示、受意思表示之能力有明顯缺損，其辨識其意思表示效
      果之能力已喪失，因此陳王員對於對財產之重大管理處分
      或法律訴訟、行政流程、契約（包括醫療契約）、票據簽
      訂事務等皆由他人代理為宜。依陳王員之年紀與失智症逐
      漸退化的病程，未來可恢復不高。依陳王員目前之功能，
      建議為監護宣告等情，有醫療財團法人徐元智先生醫藥基
      金會亞東紀念醫院林育如醫師出具之精神鑑定報告書等件
      在卷可參。本院審酌上開鑑定意見，認相對人因失智症，
      認知功能退化，已達因精神障礙或其他心智缺陷致不能為
      意思表示或受意思表示，亦不能辨識其意思表示效果之程
      度。從而，聲請人聲請對相對人為監護之宣告，為有理由
      ，應予准許。
（二）選定監護人與指定會同開具財產清冊之人
      本件相對人既為監護之宣告，已如前述，自應為其選定監
      護人及指定會同開具財產清冊之人。查相對人最近親屬為
      子女即聲請人陳世浩、關係人陳美齡、陳美玉，而聲請人
      及關係人陳美齡願分別擔任相對人之監護人及會同開具財
      產清冊之人，且聲請人、關係人等均表示同意等情，業據
      聲請人出具親屬會議同意書、親屬系統表，並有本院監護
      及輔助宣告事件聯絡紀錄表等件在卷可參，本院參酌聲請
      人及關係人陳美齡分別為相對人之長子、次女，皆為相對
      人至親，暨渠等之意願，認由聲請人任相對人之監護人，
      最能符合受監護宣告之人之最佳利益，爰選定聲請人為相
      對人之監護人，並依上揭規定，指定關係人陳美齡為會同
      開具財產清冊之人。
（三）應開具財產清冊並陳報法院
      按民法第1113條準用同法第1099條、第1099條之1之規定
      ，監護開始時，監護人對於受監護人之財產，應依規定會
      同遺囑指定、當地直轄市、縣（市）政府指派或法院指定
      之人，於2個月內開具財產清冊，並陳報法院；於前條之
      財產清冊開具完成並陳報法院前，監護人對於受監護人之
      財產，僅得為管理上必要之行為。本件聲請人既任相對人
      之監護人，其於監護開始時，對於相對人之財產，自應依
      前揭規定會同開具財產清冊之人陳美齡於2個月內，開具
      財產清冊並陳報法院，併此敘明。
四、依家事事件法第164條第2項，裁定如主文。
中    華    民    國   111    年    11     月    10   日
                    家事法庭     法  官  李政達
以上正本係照原本作成。
如不服本裁定，應於送達後10日內向本院提出抗告狀，並繳納抗
告費新臺幣1,000元。
中    華    民    國   111    年    11     月    10   日
                                 書記官  劉春美